臺灣高等法院臺中分院民事判決
111年度上易字第6號
上  訴  人  
即被上訴人  郭懷茵
訴訟代理人  吳中和律師
            彭冠寧律師
被上訴人即  
上  訴  人  曾聖傑
上  訴  人  林詩筑
共      同
訴訟代理人  黃昱婷律師
            林健群律師
上列當事人間請求損害賠償事件，兩造對於中華民國110年10月1
3日臺灣臺中地方法院110年度重訴字第90號第一審判決，各自提
起上訴，本院於111年4月19日言詞辯論終結，判決如下：    
    主      文
一、原判決關於⑴駁回郭懷茵後開第二項之訴、⑵命林詩筑給付超
    過新臺幣15萬元及自民國110年2月21日起至清償日止按年息
    百分之5計算之利息部分，暨該部分假執行之宣告，及訴訟
    費用之裁判（除確定部分外），均廢棄。
二、上開廢棄部分，⑴曾聖傑應給付郭懷茵新臺幣100萬元，及自
    民國110年3月6日起至清償日止按年息百分之5計算之利息；
    ⑵郭懷茵於第一審之訴及假執行之聲請均駁回。
三、林詩筑其餘上訴駁回。
四、第一審訴訟費用（除確定部分外），由郭懷茵負擔百分之8
    ，曾聖傑負擔百分之80，林詩筑負擔百分之12；第二審訴訟
    費用，關於郭懷茵上訴部分，由曾聖傑負擔，關於曾聖傑、
    林詩筑上訴部分，由林詩筑負擔百分之60，餘由郭懷茵負擔
    。
    事實及理由
一、郭懷茵主張：伊與曾聖傑於民國107年8月17日結婚，現婚姻
    關係仍存續中。林詩筑明知曾聖傑為有配偶之人，竟與曾聖
    傑發展不正當交往關係。曾聖傑為取得伊原諒而於108年5月
    18日簽立切結書（下稱系爭切結書），保證徹底斷絕與通姦
    對象即林詩筑之任何聯繫，否則即給付伊違約金600萬元。
    詎曾聖傑仍於如附表所示時間，以手機門號0000000000與林
    詩筑之手機門號0000000000聯繫；於108年11月21日以信用
    卡支付林詩筑與其母親至日本旅遊之旅費；於109年1月5日
    與林詩筑共同至臺北小巨蛋觀賞蔡依林之演唱會且拍攝親密
    貼臉照片；於109年1月21日與林詩筑在位於臺中市公益路之
    茶六燒肉店共進晚餐，卻對伊佯稱是去同事住處打麻將；於
    109年2月3日與林詩筑共同外出。曾聖傑違反系爭切結書約
    定而與林詩筑共同侵害伊之配偶權，致伊精神上受到莫大之
    痛苦，並患有持續性憂鬱症，且有情緒低落、失眠、倦怠、
    胸悶及心悸等症狀。爰依系爭切結書、民法第184條第1項前
    段及後段、第185條第1項前段、第195條第1項前段及第3項
    規定，求為命曾聖傑給付伊違約金新臺幣（下同）600萬元
    本息；曾聖傑、林詩筑連帶給付伊慰撫金50萬元本息之判決
    （原審認系爭切結書違反公序良俗無效，而駁回郭懷茵依系
    爭切結書請求曾聖傑給付違約金之訴及其假執行之聲請；另
    認曾聖傑、林詩筑共同侵害郭懷茵之配偶權，判命曾聖傑、
    林詩筑應連帶給付郭懷茵25萬元本息。郭懷茵對受敗訴判決
    部分對曾聖傑提起一部上訴，其餘部分並未聲明不服，非本
    院審理範圍，以下不為論述）。上訴聲明：㈠原判決駁回郭
    懷茵後開第㈡項之訴部分廢棄；㈡上開廢棄部分，曾聖傑應再
    給付郭懷茵100萬元，及自起訴狀繕本送達翌日起至清償日
    止按年息百分之5計算之利息。並答辯聲明：曾聖傑、林詩
    筑之上訴駁回。
二、曾聖傑、林詩筑則辯以：郭懷茵時常無端猜忌曾聖傑有外遇
    情事，曾聖傑簽立系爭切結書係為安撫郭懷茵之情緒，並非
    承認曾聖傑有外遇。且系爭切結書禁止曾聖傑與通姦對象為
    任何聯繫，已過度侵害曾聖傑之通訊自由及一般行為自由；
    又要求曾聖傑履行同居行房義務而侵害曾聖傑之性自主決定
    權，而違反公序良俗，依民法第72條規定應屬無效。縱認系
    爭切結書為有效，但以附表所示之通聯紀錄，曾聖傑、林詩
    筑於約半年期間內僅有54次通話紀錄，且通話時間長短不一
    ，難謂達通訊頻繁且密切之情，其內容亦無法證明其等通話
    內容有曖昧或逾越一般社交禮節之情事，林詩筑又非主動與
    曾聖傑聯繫，僅係被動通話或接收簡訊；曾聖傑於旅展中購
    買日本旅遊方案，但因故無法出遊，故以信用卡繳納尾款後
    轉售予林詩筑，林詩筑業已返還上開款項予曾聖傑；其等雖
    共同觀看演唱會並拍照留念，但尚有其他友人同行，合照地
    點又為公共場所，曾聖傑為配合林詩筑之身高而往後仰，此
    為親友間合照所常見之情形，實與親密肢體動作有別。其等
    並無侵害郭懷茵配偶權之行為，曾聖傑亦無違反系爭切結書
    約定，郭懷茵請求曾聖傑給付違約金、請求曾聖傑、林詩筑
    給付侵害配偶權之損害賠償均無理由等語置辯（曾聖傑、林
    詩筑就其受敗訴部分均提起上訴）。上訴聲明：㈠原判決關
    於判命曾聖傑、林詩筑應連帶給付郭懷茵25萬元，及林詩筑
    自110年2月21日起、曾聖傑自110年3月6日起均至清償日止
    按年息百分之5計算之利息，暨該部分假執行之宣告均廢棄
    ；㈡上開廢棄部分，郭懷茵於第一審之訴及假執行之聲請均
    駁回。曾聖傑並答辯聲明：郭懷茵之上訴駁回。
三、本院經爭點整理及協議簡化爭點之結果如下：（見本院卷第
    254至260頁）
  ㈠兩造不爭執事項：
  ⒈郭懷茵與曾聖傑於107年8月17日結婚，現婚姻關係存續中。
  ⒉曾聖傑於108年5月18日簽立切結書，其內容記載：「本人，
    因長期與夫妻關係外第三人通姦，長期不履行同居義務不能
    人道，損害配偶郭懷茵合法配偶權利，今已決定痛改前非，
    訂於民國108年5月18日前徹底斷絕與通姦對象之任何聯繫，
    並履行同居行房義務，如再損害配偶合法權利，依照此切結
    書約定賠償配偶精神及權利的損失，一次給予賠償配偶郭懷
    茵新台幣600萬元整，即日起生效特立此據留存。」
  ⒊林詩筑知悉郭懷茵為曾聖傑之配偶，亦知悉其等婚姻關係存
    續中。
  ⒋門號0000000000號行動電話為曾聖傑使用之公務手機號碼、
    門號0000000000號行動電話為林詩筑所使用之手機號碼，上
    開2門號有於如附表所示之時間通話；曾聖傑另有使用門號0
    000000000號行動電話。
　⒌曾聖傑分別於109年12月16、17、20、22至25、27至28日、11
    0年1月6至7、15、20、24日、同年2月14日、同年4月23日傳
    送簡訊予林詩筑。
  ⒍曾聖傑與林詩筑於109年一同前往臺北小巨蛋欣賞蔡依林演唱
    會並於現場合照留念。
  ⒎曾聖傑有於108年11月21日以信用卡代林詩筑支付日本往返機
    票之費用。
  ⒏曾聖傑、林詩筑於109年1月21日有一同至茶六燒肉店用餐並
    合照（是否有其他友人同行尚有爭執）。
  ⒐郭懷茵委請律師於109年1月31日寄發臺中法院郵局存證號碼2
    65號存證信函予林詩筑，通知林詩筑即日起斷絕與曾聖傑之
    聯繫交往，否則將追究其2人一切法律責任。
  ⒑郭懷茵、曾聖傑、曾聖傑之父母於109年3月7日在臺中市○○路
    ○段000號6樓住處內之對話內容，如原證9之錄音譯文所示。
  ⒒曾聖傑與林詩筑間有原證15之LINE對話：
    「曾聖傑：妳找了半天就只有鑰匙圈喔」
    「林詩筑：總比你沒找到好吧」
    「曾聖傑：買這東西妳會開心？香港機場的還有買布偶」
    「林詩筑：是想怎樣
              這裡史迪奇的東西也是有布偶　　
              你想跟我說什麼
              你當初沒心沒買就沒買，還想嘴什麼」
    「曾聖傑：我已經有心送你出國買了」
    「林詩筑：那我看明年你還有沒有心」
    「曾聖傑：什麼心」
    「林詩筑：日本有心，歐洲沒心」
    「曾聖傑：這次出國還行不行阿」
    「林詩筑：你業務LINE可以傳給我嗎
              我回不去了」
    「曾聖傑：怎麼了
              還可以嗎」
  ⒓郭懷茵為大學畢業，從事護理師工作，月收入約4萬元；曾聖
    傑為碩士畢業，任職於臺灣積體電路製造股份有限公司，年
    收入約160萬元；林詩筑為大學畢業，從事資訊業務工作，
    月收入31,000元。
  ㈡本件爭點：
  ⒈系爭切結書之內容有無違反公共秩序或善良風俗而無效之情
    ？若否，郭懷茵依系爭切結書，請求曾聖傑給付100萬元違
    約金，有無理由？
  ⒉曾聖傑、林詩筑是否有共同侵害郭懷茵配偶權之行為？若有
    ，郭懷茵依侵權行為法律關係請求曾聖傑、林詩筑連帶給付
    慰撫金25萬元及法定利息，有無理由？
四、得心證之理由：
　㈠系爭切結書內容並無違反公共秩序或善良風俗，郭懷茵依系
    爭切結書，請求曾聖傑給付100萬元違約金，為有理由：
　⒈系爭切結書未侵害曾聖傑之基本權，應屬有效：
    按民法第72條所謂法律行為有背於公共秩序或善良風俗者無
    效，乃指法律行為本身違反國家社會一般利益及道德觀念而
    言（最高法院69年度台上字第2603號判決意旨參照）。次按
    自由之限制，以不背於公共秩序或善良風俗者為限。亦即「
    自由之限制」不背於公共秩序或善良風俗者，並非法所不許
    。曾聖傑雖以前詞抗辯稱：系爭切結書背於公共秩序或善良
    風俗，應屬無效云云。惟查，系爭切結書內容記載：「本人
    ，因長期與夫妻關係外第三人通姦，長期不履行同居義務不
    能人道，損害配偶郭懷茵合法配偶權利，今已決定痛改前非
    ，訂於民國108年5月18日前徹底斷絕與通姦對象之任何聯繫
    ，並履行同居行房義務，如再損害配偶合法權利，依照此切
    結書約定賠償配偶精神及權利的損失，一次給予賠償配偶郭
    懷茵新台幣600萬元整，即日起生效特立此據留存」（不爭
    執事項⒉參照），以該字面意義觀之，可知曾聖傑係因損害
    郭懷茵之配偶權利而簽立系爭切結書，並允諾若再有損害配
    偶權利之行為，願給付違約金600萬元，顯然事出有因，非
    無故限制曾聖傑之通訊自由及一般行動自由。至於郭懷茵雖
    主張其上記載之「通姦對象」即為林詩筑，然為曾聖傑所否
    認，郭懷茵又無法提出相關事證為據，此節尚難認定。縱若
    郭懷茵所述為真，系爭切結書所載之通姦對象即為林詩筑，
    則曾聖傑承諾不再聯絡之對象，僅限林詩筑1人而已，所約
    定之內容亦核與一般社會通念在婚外情事件中，要求有婚外
    情之配偶應自我節制之行為態樣相當，應認屬排除曾聖傑、
    林詩筑繼續介入郭懷茵與曾聖傑間婚姻關係之合理手段。況
    系爭切結書雖有給付600萬元違約金之約定，惟其係若曾聖
    傑再有損害郭懷茵配偶合法權利之行為始生之賠償，對於要
    否遵守系爭切結書之約定，全然取決於曾聖傑，郭懷茵要求
    曾聖傑履行上開承諾，亦即要求曾聖傑不再有侵害郭懷因配
    偶權之行為，合於善良風俗；曾聖傑若食言不守信用，而侵
    害郭懷茵之配偶權，反而與善良風俗有違。況系爭切結書既
    係約定不再侵害郭懷茵之合法配偶權利，則系爭切結書之限
    制期間顯為郭懷茵與曾聖傑之婚姻關係存續期間，難謂有何
    過當限制之情。據上，系爭切結書雖對曾聖傑之通訊自由、
    活動自由、聯繫自由有所限制，但限制對象是否即為林詩筑
    已有可疑。縱認限制對象即為林詩筑，亦僅有其1人，限制
    之行為態樣尚屬合理適當，並未違反國家社會一般利益及道
    德觀念，限制期間又僅限郭懷茵與曾聖傑之婚姻關係存續期
    間，難認有何不法侵害曾聖傑基本權之情事。揆諸前揭說明
    ，系爭切結書應屬有效，故曾聖傑以系爭切結書應為無效云
    云置辯，即不可採。
　⒉曾聖傑有為系爭切結書所約定禁止之行為：
  ⑴系爭切結書已載明：「如再損害配偶合法權利，依照此切結
    書約定賠償配偶精神及權利的損失，一次給予賠償配偶郭懷
    茵新台幣600萬元整」，故郭懷茵主張曾聖傑依據系爭切結
    書應給付違約金，應係曾聖傑有於簽立系爭切結書後再為侵
    害郭懷茵配偶權之行為，始得為之。而婚姻係以夫妻之共同
    生活為其目的，配偶應互相協力保持其共同生活之圓滿安全
    及幸福，而夫妻互守誠實，係為確保其共同生活之圓滿安全
    及幸福之必要條件，故應解為配偶因婚姻契約而互負誠實之
    義務，配偶之一方行為不誠實，破壞共同生活之圓滿安全及
    幸福者，即為違反因婚姻契約之義務而侵害他方之權利。是
    侵害配偶權之行為，並不以通姦或相姦行為為限，倘夫妻任
    一方與他人間存有逾越結交普通朋友等一般社交行為之不正
    常往來，其行為已逾社會一般通念所能容忍之範圍，已達破
    壞婚姻共同生活之圓滿安全及幸福之程度情節重大，即足當
    之。
　⑵而郭懷茵與曾聖傑於107年8月17日結婚，現婚姻關係存續中
    ；曾聖傑於108年5月18日簽立切結書；林詩筑知悉郭懷茵為
    曾聖傑之配偶，亦知悉其等婚姻關係存續中；門號00000000
    00號行動電話為曾聖傑使用之公務手機號碼、門號00000000
    00號行動電話為林詩筑所使用之手機號碼，上開2門號有於
    如附表所示之時間通話；曾聖傑另有使用門號0000000000號
    行動電話；曾聖傑分別於109年12月16、17、20、22至25、2
    7至28日、110年1月6至7、15、20、24日、同年2月14日、同
    年4月23日傳送簡訊予林詩筑；曾聖傑與林詩筑於109年一同
    前往臺北小巨蛋欣賞蔡依林演唱會並於現場合照留念；曾聖
    傑有於108年11月21日以信用卡代林詩筑支付日本往返機票
    之費用；曾聖傑、林詩筑於109年1月21日有一同至茶六燒肉
    店用餐並合照；郭懷茵委請律師於109年1月31日寄發臺中法
    院郵局存證號碼265號存證信函予林詩筑，通知林詩筑即日
    起斷絕與曾聖傑之聯繫交往，否則將追究其2人一切法律責
    任等情，為兩造所不爭執（不爭執事項⒈至⒐參照），堪信為
    真。則曾聖傑既已簽立系爭切結書，應已知悉其後續若有侵
    害郭懷茵配偶權之行為，將遭系爭切結書約定之違約金求償
    ，且林詩筑亦已收受郭懷茵於109年1月31日寄發之存證信函
    ，應知悉其再與曾聖傑聯繫交往，將遭追究法律責任。然曾
    聖傑、林詩筑仍以所使用之手機門號，於附表所示時間為通
    話，曾聖傑並於上開時間傳送簡訊予林詩筑，以曾聖傑與林
    詩筑自109年12月13日起至110年5月23日止即有多達54筆通
    話紀錄，且通話秒數超過1000秒者有9筆，其中更有長達719
    8秒之通話紀錄，通話時間散及凌晨、午時、夜間均不一而
    足，足認其等通訊頻繁且密切，已侵害郭懷茵之配偶權甚明
    。曾聖傑、林詩筑雖辯稱上揭通訊僅為朋友間正常往來等語
    ，惟衡諸常情，倘其等已知悉郭懷茵有在注意其等有無侵害
    其配偶權，並要求彼此不再聯繫，其二人若僅為普通朋友，
    理應相當程度減少私下通訊之時間及頻率，以減少遭郭懷茵
    誤會之風險，而非如曾聖傑、林詩筑仍頻繁聯繫，更偕同欣
    賞蔡依林演唱會及親密合照。況觀上開演唱會之合照，曾聖
    傑明顯將頭部後仰貼近林詩筑，林詩筑亦未躲避，雖無法確
    信兩人究是否已有貼臉行為，惟縱未達貼臉之情況，兩人間
    之行為顯已逾越一般朋友交往所應保持之合宜距離。至於曾
    聖傑雖另辯稱看演唱會及吃燒肉除兩人外均尚有友人一同前
    往等語，惟若真有友人一同前往，何以該合照並未有他人一
    同入鏡，曾聖傑又未提出有其他同行友人之合照以實其說，
    益徵曾聖傑、林詩筑間確已有超越一般朋友交往之親密程度
    。
　⑶曾聖傑雖辯稱：伊之所以簽立系爭切結書，係為了安撫郭懷
    茵之情緒，並非承認有外遇等語。然無論曾聖傑係為安撫郭
    懷茵或係承認自己有外遇而簽立系爭切結書，均僅為其簽立
    之動機，不影響曾聖傑係基於自由意識下所為，則曾聖傑自
    應受系爭切結書內容之拘束。
　⑷基上，曾聖傑與林詩筑既有前開逾越一般朋友交往程度之行
    為，曾聖傑又明知其與郭懷茵為配偶關係，與林詩筑之往來
    逾越社會一般通念所能容忍之範圍，達到破壞婚姻共同生活
    之圓滿安全及幸福之程度情節重大，已有侵害郭懷茵配偶權
    ，而為系爭切結書禁止之行為，違反系爭切結書之約定。則
    郭懷茵依系爭切結書之約定請求曾聖傑給付違約金，自屬有
    據。
　⒊系爭切結書所約定之違約金並無過高，無庸酌減：
  ⑴按約定之違約金額過高者，法院得減至相當之數額，民法第2
    52條定有明文，此乃賦與法院得依兩造提出之事證資料，斟
    酌社會經濟狀況，並平衡兩造利益而為妥適裁量、判斷之權
    限，非因此排除債務人就違約金過高之利己事實，依辯論主
    義所應負之主張及舉證責任。是以，違約金之約定，既為當
    事人契約自由、私法自治原則之體現，且雙方於訂約時，應
    已盱衡自己履約之意願、經濟能力、對方違約時自己所受損
    害之程度等主、客觀因素，本諸自由意識及平等地位而為自
    主決定，除非債務人主張並舉證約定之違約金額過高而顯失
    公平，法院得基於法律之規定，審酌該約定金額是否確有過
    高情事及應予如何核減至相當數額，以實現社會正義外，當
    事人均應同受該違約金約定之拘束，法院亦應予以尊重，始
    符契約約定之本旨（最高法院93年度台上字第909號判決意
    旨參照）。易言之，違約金之約定，原則上應受雙方當事人
    約定之拘束，不得任意要求酌減，始符契約約定之本旨。
　⑵而系爭切結書既為曾聖傑基於自由意志所簽立，其就該切結
    書上之字句內容亦了解其內涵，並已於切結書中明確約明違
    約金之數額，自當受該切結書之拘束，以符合該切結書之本
    旨。故無論曾聖傑簽立之動機為何，均不影響其受該契約內
    容拘束之效力。且本件違約事由，顯可歸責於曾聖傑，若其
    得於違約後恣意指摘系爭切結書約定之違約金過高而請求核
    減，無異架空該切結書之約定內容。則系爭切結書約定之違
    約金既無過高之情，即無由酌減。郭懷茵一部請求曾聖傑給
    付100萬元，自屬有據，應予准許。
  ㈡曾聖傑、林詩筑有共同侵害郭懷茵配偶權之行為；郭懷茵依
    侵權行為法律關係請求林詩筑給付慰撫金15萬元本息，為有
    理由，逾此部分為無理由、請求曾聖傑給付慰撫金25萬元本
    息，則無理由：
　⒈曾聖傑部分：
　⑴賠償額預定性違約金，係指以違約金作為債務不履行所生損
    害額之賠償總額，債務人一有不履行情事者，不問債權人是
    否受有損害，亦不待債權人舉證證明其所受害係因債務不履
    行所致及損害額之多寡，均得請求債務人支付約定之違約金
    。又此種違約金既係以預定債務不履行之損害賠償額為目的
    ，該違約金於債務人不履行債務時，債權人僅得就原來之給
    付或違約金擇一請求，既請求違約金，則不得請求原來之給
    付；請求原來之給付，即不得請求違約金。
　⑵曾聖傑上開行為除違反系爭切結書之約定外，尚侵害郭懷茵
    之配偶權，業據本院認定如前。而系爭切結書關於違約金之
    約定應係損害賠償總額預定性質之違約金，為兩造所不爭執
    （見本院卷第415頁）。則郭懷茵依系爭切結書之約定請求
    曾聖傑賠償違約金100萬元，此金額即為郭懷茵因曾聖傑違
    反系爭切結書及侵害配偶權所生損害而得請求之損害賠償總
    額，郭懷茵既已依系爭切結書約定請求違約金100萬元，即
    不得再依侵害配偶權之侵權行為請求曾聖傑給付精神慰撫金
    。
　⒉林詩筑部分：
　⑴按因故意過失不法侵害他人權利者，負損害賠償之責任；故
    意以背於善良風俗之方法，加損害於他人者亦同，民法第18
    4條第1項定有明文。又不法侵害他人之身體、健康、名譽、
    自由、信用、隱私、貞操，或不法侵害其他人格法益而情節
    重大者，被害人雖非財產上之損害，亦得請求賠償相當之金
    額；且此於不法侵害他人基於父、母、子女或配偶關係之身
    分法益而情節重大者準用之，同法第195條第1項前段、第3
    項規定甚明。曾聖傑有與林詩筑為前開侵害郭懷茵配偶權之
    行為，已如前述。而林詩筑明知郭懷茵為曾聖傑之配偶，上
    開行為均係在郭懷茵與曾聖傑婚姻關係存續中所為，自就侵
    害郭懷茵配偶權之行為有所明知。配偶權既為人格權之一，
    郭懷茵以其配偶權受侵害，請求林詩筑賠償其非財產上之損
    害即精神慰撫金，自屬有據。
　⑵林詩筑雖辯稱：伊與曾聖傑間之通聯紀錄，通話時間長短不
    一，難謂有頻繁且密切之情形，且無法證明其二人通話內容
    有何曖昧或逾越一般朋友交往之情，曾聖傑代墊之日本機票
    費用已經償還，況其二人看演唱會或吃燒肉都有其他朋友同
    在，非單獨男女約會，單純合照亦非肢體親密接觸行為，難
    謂有何侵害郭懷茵配偶權之情事等語。惟查：
　⑴林詩筑已收受郭懷茵所寄發之存證信函，要求林詩筑斷絕與
    曾聖傑之一切聯繫（不爭執事項⒐參照），林詩筑應已知悉
    郭懷茵就其二人間之往來有所懷疑，而應有所警惕及避嫌，
    卻仍有多次且長時間之電話通聯，更於深夜為之，已與一般
    朋友交往之情有別。再若真如林詩筑所稱，看演唱會、吃燒
    肉都有其他朋友在場，然直至本院言詞辯論終結，均未見林
    詩筑提出其他友人同在之照片或其他事證以實其說，則林詩
    筑此部分所辯是否為真，自有可疑。
　⑵況林詩筑與曾聖傑間有原證15之LINE對話（不爭執事項⒒參照
    ），其中「林詩筑提及：你當初沒心沒買就沒買，還想嘴什
    麼、曾聖傑回覆：我已經有心送你出國買了、林詩筑：那我
    看明年你還有沒有心；日本有心，歐洲沒心」，參以林詩筑
    有至日本出遊，其機票費用係由曾聖傑支付，亦為兩造所不
    爭執（不爭執事項㈦參照），顯見曾聖傑係以代林詩筑支付
    前往日本之機票費用，作為送林詩筑出國之禮物。若其二人
    間僅為一般朋友，而無其他特殊情誼，要無可能會代為支付
    出國機票費用。雖林詩筑辯稱：該機票錢已有返還曾聖傑等
    語。惟此部分未見林詩筑提出匯款、轉帳或其他事證，且其
    所辯之內容亦與上開LINE對話之內容不符，難認為真。
　⑶林詩筑與曾聖傑既有上開逾越一般朋友往來之行為而侵害郭
    懷茵之配偶權，則郭懷茵基於民法第184條第1項前段、第19
    5條第1項前段、第3項規定，請求林詩筑給付精神慰撫金之
    損害賠償，自屬有據。　
　⑷而郭懷茵為大學畢業，從事護理師工作，月收入約4萬元；林
    詩筑為大學畢業，從事資訊業務工作，月收入31,000元等情
    ，為兩造所不爭執（不爭執事項⒓參照），再參酌林詩筑明
    知郭懷茵為曾聖傑之配偶，經郭懷茵告知不要再與曾聖傑聯
    繫後，林詩筑仍不避嫌而與曾聖傑為前開行為，令郭懷茵深
    受打擊，其所受精神上痛苦非不能想像，暨衡以林詩筑嗣後
    否認，態度不佳等一切情狀，認郭懷茵請求之金額以15萬元
    為適當，逾此金額之請求，則不應准許。
五、綜上所述，郭懷茵依系爭切結書之約定，請求曾聖傑給付10
    0萬元，及自起訴狀繕本送達翌日即110年3月6日起至清償日
    止按年息百分之5計算之利息；及依民法第184條第1項前段
    、第195條第1項前段、第3項規定，請求林詩筑給付15萬元
    ，及自起訴狀繕本送達翌日即110年2月21日起至清償日止按
    年息百分之5計算之利息，洵屬有據，應予准許；逾此部分
    之請求，為無理由，應予駁回。上開應准許之部分，原審就
    其中曾聖傑應給付郭懷茵100萬元本息部分為郭懷茵敗訴之
    判決，尚有未合，郭懷茵指摘原判決此部分不當，求為廢棄
    ，為有理由；上開不應准許部分，原審就其中曾聖傑應給付
    25萬元侵權行為損害賠償金、林詩筑應給付超過15萬元部分
    之判決，亦有未合，曾聖傑、林詩筑指摘原判決此部分不當
    ，求為廢棄，亦有理由，爰由本院廢棄改判如主文第二、三
    項所示。至於林詩筑應給付郭懷茵15萬元本息部分，原審為
    林詩筑敗訴之判決，核無不合，林詩筑上訴意旨指摘原判決
    此部分不當，求予廢棄改判，則無理由，應予駁回。
六、本件事證已臻明確，兩造其餘之攻擊或防禦方法及所用之證
    據，經本院斟酌後，認為均不足以影響本判決之結果，爰不
    逐一論列，併此敘明。
七、據上論結，郭懷茵、曾聖傑之上訴為有理由，林詩筑之上訴
    為一部有理由，一部無理由，爰判決如主文。
中　　華　　民　　國　　111 　年　　5 　　月　　10　　日
        　　   民事第五庭     審判長法　官  游文科
　　　　　　　　　　　　　　        法  官  吳崇道
　　　　　　　　　　　　　　　      法　官  楊珮瑛
正本係照原本作成。           
不得上訴。
                                    書記官  金珍華
　　　　　　　　　　　　　　　　　　
中　　華　　民　　國　　111 　年　　5 　　月　　10　　日

　　
　　
　　
　　
　　

　　
　　
　　
　　
　　
　　
　　
　　
　　

　　
　　　　　　
　　　　　　　　　　　　
附表：
編號 日期（民國） 始話時間 終話時間 通話秒數 1 109年12月13日 22時59分21秒 0時59分19秒 7,198秒 2 109年12月14日 0時59分51秒 1時46分24秒 2,793秒 3 109年12月16日 12時17分40秒 12時23分36秒 356秒 4 109年12月17日 11時35分49秒 11時36分6秒 17秒 5  18時31分4秒 18時31分47秒 43秒 6 109年12月20日 10時7分30秒 10時13分21秒 351秒 7  11時42分1秒 11時59分36秒 1,055秒 8  12時1分5秒 12時35分42秒 2,077秒 9  18時12分58秒 18時27分41秒 883秒 10  20時49分59秒 20時51分7秒 68秒 11 109年12月21日 18時22分12秒 18時23分34秒 82秒 12 109年12月22日 11時58分31秒 11時59分38秒 67秒 13  17時29分16秒 17時31分4秒 108秒 14 109年12月24日 12時11分45秒 12時13分7秒 82秒 15 109年12月25日 18時3分36秒 18時24分11秒 1,235秒 16 109年12月27日 9時20分36秒 9時22分11秒 95秒 17 109年12月29日 16時39分53秒 16時41分52秒 119秒 18 109年12月30日 16時38分20秒 16時39分51秒 91秒 19 109年12月31日 12時45分9秒 12時48分3秒 174秒 20  15時54分46秒 15時58分51秒 245秒 21 110年1月2日 11時47分15秒 11時51分17秒 242秒 22  15時58分29秒 16時2分28秒 239秒 23  19時59分9秒 20時7分29秒 500秒 24 110年1月4日 20時12分46秒 20時16分11秒 205秒 25  20時21分11秒 20時22分41秒 90秒 26  20時25分23秒 21時13分58秒 2,915秒 27 110年1月5日 23時42分0秒 23時47分9秒 309秒 28 110年1月6日 23時8分59秒 23時14分26秒 327秒 29  23時28分44秒 23時42分38秒 834秒 30 110年1月7日 20時50分51秒 20時54分29秒 218秒 31  20時55分14秒 21時26分15秒 1,861秒 32 110年1月8日 18時55分24秒 19時08分57秒 813秒 33  19時10分1秒 19時19分28秒 567秒 34  21時30分36秒 22時21分17秒 3,041秒 35 110年1月10日 10時55分11秒 11時22分4秒 1,613秒 36  16時17分13秒 16時20分41秒 208秒 37 110年1月15日 16時5分4秒 16時5分35秒 31秒 38  19時0分39秒 19時2分45秒 126秒 39 110年1月19日 16時8分12秒 16時9分39秒 87秒 40  18時32分6秒 18時32分15秒 9秒 41 110年1月24日 21時31分19秒 21時35分42秒 263秒 42  23時53分35秒 23時54分41秒 66秒 43  23時56分41秒 0時6分2秒 561秒 44 110年2月2日 16時11分18秒 16時12分11秒 53秒 45 110年2月10日 14時1分9秒 14時2分40秒 91秒 46  18時35分52秒 18時38分44秒 172秒 47 110年3月31日 22時21分4秒 22時27分17秒 373秒 48 110年4月14日 20時6分54秒 20時18分15秒 681秒 49 110年4月18日 12時44分33秒 12時59分37秒 904秒 50 110年4月21日 20時8分1秒 20時15分13秒 432秒 51 110年4月30日 12時56分16秒 12時58分50秒 154秒 52  110年5月3日 19時22分56秒 19時24分20秒 84秒 53 110年5月17日 19時33分16秒 19時34分29秒 73秒 54 110年5月23日 13時51分34秒 13時55分34秒 240秒